臺灣臺北地方法院民事判決　　　　　　　　　　　　九十二年度訴字第三八九四號
　　原　　　告　乙○○○金融股份有限公司
　　法定代理人　戊○○
　　訴訟代理人　甲○○
　　　　　　　　丁○○
　　被　　　告　丙○○
當事人間請求清償融資借貸款事件，本院於民國九十三年五月四日辯論終結，判決如
下：
    主    文
原告之訴及其假執行之聲請均駁回。
訴訟費用由原告負擔。
    事    實
甲、原告方面：
壹、聲明：
一、被告應給付原告新台幣（下同）五十五萬元，及自民國八十七年六月十六日起至
    清償日止按年息百分之九．七五計算之利息，並自八十七年十一月二十四日起至
    清償日止按上開利率百分之十計付違約金。
二、原告願以現金或同面額之中央政府公債供擔保，請准宣告假執行。
貳、陳述：
一、被告為從事股票之融資融券信用交易，於八十六年三月十二日與原告簽訂融資融
    券契約書，開立帳號0000－000000號之信用交易帳戶（下稱系爭信用
    帳戶）。嗣被告在富隆綜合證券股份有限公司（下稱富隆證券公司）買進二十萬
    股之「中精機」股票，並分別於八十七年六月十六、十九、二十日向原告融資共
    計七百五十萬元；其後另買進四十萬股之「宏福」股票，並分別於八十七年九月
    三、七、二十九日暨同年十月七、八日向原告融資共計七百四十四萬四千元，復
    依融資融券契約第三條約定提供前揭股票予原告作為其融資債務之擔保。詎中精
    機股票於八十七年十一月二十四日停止交易，宏福股票亦於八十七年十一月二十
    日停止交易，依融資融券契約第一條約定，原告旋依證券金融事業管理規則第十
    九條第一項第一款之規定，通知被告償還融資借款並取回融資買進之股票，以結
    清融資關係，惟未獲置理。又依融資融券契約第七條第一、三項約定，前揭融資
    款項之利息應自實際撥款之日起按撥款時由原告訂定，並報請主管機關備查之放
    款利率即年息百分之九．七五計算，並按上開利率百分之十計付違約金。為此爰
    依融資融券契約提起本件訴訟。另因原告不清楚被告之資產狀況及裁判費之考量
    ，故就其中五十五萬元部分先為請求。
二、對被告抗辯所為之陳述：
（一）卷附證券普通交易帳戶（下稱普通帳戶）及信用帳戶之開戶文件上「丙○○」
      之筆跡核與被告當庭書立之筆跡實極相似，是被告辯稱前揭帳戶並非其本人親
      簽等語，並無足採。
（二）證人游世鑫為被告在富隆證券公司開立普通帳戶之介紹人及營業員，故其對被
      告有無開立帳戶、開戶後有無利用帳戶進行普通及信用交易等節應知之甚詳，
      是其證詞之可信度甚高。再觀諸前開普通及信用帳戶之交易明細，亦可知被告
      之帳戶應係一正常使用之有效帳戶無訛。又證人游棋麟係平日使用被告帳戶之
      人，而被告於申請書上所留存之通訊地址，亦係證人游棋麟之地址，顯見被告
      縱係為不知名之人偽造開立帳戶，亦有收受證券公司通知之可能，是被告抗辯
      其對名下帳戶之交易及所進出之金額均不知情，顯然不實。
參、證據：提出開立證券信用交易帳戶申請表、融資融券契約書、客戶明細帳列印表
    為證，並聲請訊問證人游世鑫、游棋麟，及聲請向富隆證券公司三重分公司調閱
    被告於該公司開立普通帳戶之全部開戶文件、被告自八十五年起至八十八年底在
    該公司之全部買賣股票交易紀錄、被告於八十七年六、九、十月間買進中精機股
    票二十萬股及宏福股票四十萬股之買進委託書、買進交割憑單，暨聲請向萬泰商
    業銀行三重分行調閱被告所開立之股款交割帳戶之全部資金往來明細。
乙、被告方面：
壹、聲明：原告之訴駁回。
貳、陳述：被告並未在富隆證券公司開立普通帳戶，亦未與原告簽訂系爭融資融券契
    約書，至於前開普通帳戶及信用帳戶申請書上之姓名並非被告親自簽署，印章亦
    非被告所有。又被告從未買過股票，更未向原告融資任何款項，原告之請求顯無
    理由。
    理    由
壹、按當事人主張有利於己之事實者，就其事實有舉證責任；私文書應由舉證人證其
    真正，民事訴訟法第二百七十七條前段、第三百五十七條前段定有明文。本件原
    告主張之右揭事實，固據其提出開立證券信用交易帳戶申請表、融資融券契約書
    、客戶明細帳列印表為證，然為被告所否認，並辯稱伊並未簽訂系爭融資融券契
    約書等語。經查，原告所提出之開立證券信用交易帳戶申請表、融資融券契約書
    及本院向富隆證券公司三重分公司調閱以被告名義於該公司開立普通帳戶之全部
    開戶文件上關於「丙○○」之筆跡，核與本院當庭命被告書立其姓名之筆跡相較
    ，雖有其相似處，但仍難以認定是否係出自同一人之筆跡，而經本院闡明，原告
    乃表示就簽名部分不聲請專業機關鑑定（參本院九十三年五月四日筆錄）。是以
    ，前揭開立證券信用交易帳戶申請表、融資融券契約書及以被告名義於富隆證券
    公司三重分公司開立普通帳戶之全部開戶文件，尚無從證明被告確曾開立系爭普
    通及信用帳戶。至證人即前揭普通及信用帳戶之介紹人兼營業員游世鑫雖證稱：
    被告確實於八十三年間開立系爭普通帳戶，並曾於八十六年間將其原在富隆證券
    公司南京東路分公司之股票轉入該帳戶，且被告本人曾將股利存入該帳戶，其後
    八十六、八十七年間該帳戶即由被告之哥哥即證人游棋麟在使用等語（參本院九
    十三年四月十五日筆錄），然而觀諸本院向富隆證券公司調閱之股票交易明細，
    並無證人游世鑫所述股票轉存或股利存入之情形，且證人游世鑫亦證稱：伊不記
    得系爭普通帳戶是被告本人或被告之哥哥來開立，而系爭信用帳戶好像是被告的
    哥哥來開的，但開戶的程序並非伊承辦等語（參本院九十三年二月三日、同年四
    月十五日筆錄），足見證人游世鑫之證詞尚無從證明被告確實曾開立系爭普通及
    信用帳戶。又姑不論系爭普通及信用帳戶是否為證人游棋麟所偽造開立，惟被告
    既否認授權證人游棋麟為之，故縱前揭帳戶係證人游棋麟未經被告之同意而開立
    ，並以該帳戶進行股票買賣及融資，原告亦難將證人游棋麟所為買賣股票及融資
    行為之法律效果直接歸屬於被告。且因系爭普通及信用帳戶之申請書上所留存之
    通訊地址均係證人游棋麟之地址，而非被告之地址，是被告亦無從知悉股票買賣
    之情形。此外，原告復未能舉他證以實其說，揆諸前揭說明，原告主張被告曾與
    之簽訂融資融券契約書，並在富隆證券公司買進二十萬股之中精機股票及四十萬
    股之宏福股票，且向其融資貸款共計一千四百九十四萬四千元等情，即無足採。
貳、綜上所述，本件原告既未能舉證證明被告曾與之簽訂融資融券契約書，並向其融
    資貸款一千四百九十四萬四千元，從而，原告依系爭融資融券契約書訴請被告清
    償借款之一部五十五萬元、遲延利息及違約金，即屬無據，應予駁回。又原告之
    訴既經駁回，其所為假執行之聲請亦失所附麗，一併駁回之。
參、兩造其餘之攻擊或防禦方法及未經援用之證據，經本院斟酌後，認為均不足以影
    響本判決之結果，自無逐一詳予論駁之必要，併此敘明。
肆、結論：
    本件原告之訴為無理由，依民事訴訟法第七十八條，判決如主文。
中　　　華　　　民　　　國　　九十三　　年　　　六　　　月　　 十一 　　日
                                  民事第五庭法官 林秀圓
右為正本係照原本作成
如對本判決上訴，須於判決送達後廿日內向本院提出上訴狀
中　　　華　　　民　　　國　　九十三　　年　　　六　　　月　　 十一 　　日
                                          書記官 林蓮女
